臺灣桃園地方法院刑事判決　　　　　　　　　　　　　　九十一年度易緝字第八號
　　公　訴　人　臺灣桃園地方法院檢察署檢察官
　　被　　　告　乙○○
右列被告因詐欺案件，經檢察官提起公訴（八十九年度偵緝字第五二六號），本院判
決如左：
    主  文
乙○○無罪。
    理  由
一、公訴意旨略以：被告乙○○意圖為自己不法之所有，明知自己無償債能力，仍於
    民國八十七年十二月十五日晚間十時三十分許，在桃園縣桃園市○○路一一０號
    中央信託局前，持其簽發之本票一張，向告訴人丙○○佯稱：伊父親投資土地開
    發，亟需現金云云，向告訴人借款新台幣（下同）十萬元。而使告訴人陷於錯誤
    ，遂如數交付款項。詎被告屆期並未依約還款，且避不見面，告訴人始知受騙。
    因認被告所為，涉有刑法第三百三十九條第一項之詐欺取財罪嫌。
二、訊據被告乙○○固不否認於右揭時地，自行簽發本票向告訴人借款，然屆期並未
    償還等事實，惟否認有何詐欺犯行。辯稱：我和丙○○是三星開發股份有限公司
    的同事，我當時告訴他借錢是要清償登報費，我和我父親沒有聯絡，不可能用這
    個名目向他借錢，有還丙○○利息，我也沒有離開三星公司，當時是留職停薪，
    但丙○○仍然可以找得到我，後來丙○○也拍賣我財產了等語。
三、按犯罪事實應依證據認定之，無證據不得推定其犯罪事實，刑事訴訟法第一百五
    十四條訂有明文。經查，公訴意旨認被告乙○○涉有右揭詐欺罪嫌，無非係以告
    訴人丙○○之指訴，及被告借款後並未如約還款等件，為其論據。然查，告訴人
    丙○○在警訊中陳稱：乙○○向我稱其父親因為要投資土地開發，需要現金，向
    我借錢，但是她在第二天就離職找不到人云云，在偵審中除為相同供述外，又補
    稱：這件事同事甲○○知道等語（偵卷第二頁反面、第十二頁反面、第二十一頁
    反面），所稱被告以父親需款為名，向其借款部分，為被告所否認，且如投資云
    云屬實，以告訴人當時任職於三星開發股份有限公司，本身即從事靈骨塔販售行
    業，具有相關背景知識，卻僅持有一張乙○○簽發之本票，而未向黃女索取相關
    憑據，甚且收取三千元利息，此為其所不否認，並有黃女提出之匯款單一份在卷
    可稽，顯與常情有違。而證人甲○○到庭證稱：乙○○向丙○○借十萬元，說薪
    水一發就還他，丙○○覺得我和乙○○是同組同事，對她薪水狀況比較瞭解，就
    來問我她這個月的薪資有沒有這麼多，我不知道借錢是什麼原因，但乙○○常常
    向公司同事借錢，丙○○也知道，不然他不會向我查問乙○○的資力，乙○○是
    借錢後約一年多才被公司調去大陸等語（本院九十一年五月十三日筆錄），亦與
    乙○○所辯：借錢是要支付我自己登報的費用，借錢後我在公司還待了一年多才
    被公司調去大陸等語，較為相符，佐以乙○○並匯款三千元利息與告訴人收執，
    此如前述，足見告訴人指稱乙○○虛構其父親需款投資，向告訴人借款云云，係
    臨訟編撰之詞，甚而不無憑空捏造，浮濫興訟之嫌；即不能認定乙○○有何施用
    詐術之情事。再者，告訴人明知乙○○資力不佳，且先請余某概算黃女當月薪資
    後，始予借款，事後並知強制執行黃女所有，購自三星公司之靈骨塔以抵償借款
    ，此經本院調取台灣台北地方法院八十八年度民執字第二二四五八號給付票款事
    件案卷核閱無誤，顯然告訴人借款黃女，並無陷於錯誤可言。至被告事後未主動
    還款，不能據此推論其借款當初，有詐欺之不法意圖甚明。此外，復查無其他積
    極證據，足資認定被告有何公訴意旨所指之詐欺犯行。依上說明，自應為無罪之
    諭知。
三、被告經合法傳喚，無正當理由不到庭，本院認本件係應諭知無罪之案件，爰不待
    其陳述逕行判決。
據上論斷，應依刑事訴訟法第三百零一條第一項、第三百零六條，判決如主文。
本案經檢察官陳美華到庭執行職務。
中        華        民        國    九十一    年    六    月    十九    日
                                  臺灣桃園地方法院刑事第五庭
                                      法  官    陳彥宏
右正本證明與原本無異。
如不服本判決，應於送達後十日內，向本院提出上訴狀。
                                      書記官    翁其良
中        華        民        國    九十一    年    六    月    十九    日
